【裁判字號】    90,南簡上,51
【裁判日期】    900613
【裁判案由】    公共危險
【裁判全文】
臺灣臺南地方法院刑事判決              九十年度南簡上字第五一號
    公  訴  人  臺灣臺南地方法院檢察署檢察官
    上  訴  人  甲○○
    即  被  告
右列被告因公共危險案件，不服本院九十年度營交簡字第二十號，中華民國九十年二
月十二日第一審簡易判決（八十九年度營偵字第一六一二號），提起上訴，本院管轄
第二審之合議庭判決如左：
    主  文
原判決關於甲○○部分撤銷。
甲○○無罪。
    理  由
一公訴意旨略以：上訴人即被告甲○○於民國八十九年十一月十七日晚上十一時七分
  許，因飲用酒類後，已不能安全駕駛動力交通工具，詎仍不顧大眾行車之公共安全
  ，駕駛車號八Ｊ－七四七八號貨車，由台一線北上行駛，行駛至台南縣新營市○○
  街、東山路口處時，欲左轉東山路，疏未注意車前狀況，竟與廖登良駕駛之車號八
  Ｊ－一三九號曳引車發生碰撞後彈回，再撞及行駛在後由林仕哲所駕駛之車號ＴＫ
  －五二八九號自小客車，經警據報前往處理，將上訴人甲○○送醫救治並抽血檢驗
  出其血液中酒精成份達三００ＭＧ／ＤＬ（即百分之０‧三），因認上訴人甲○○
  涉犯刑法第一百八十五條之三之公共危險罪嫌云云。
二訊據上訴人甲○○對於前開時地駕駛上述貨車，與廖登良所駕駛之曳引車及林仕哲
  所駕駛之自小客車發生碰撞肇事之事實，固已供承不諱。惟堅決否認其有服用酒類
  ，不能安全駕駛動力交通工具而駕駛之犯行，辯稱：渠當天駕車之前並無飲酒，渠
  車禍受傷送至新樓基督教醫院麻豆分院急救，經醫院抽血檢驗結果，並無酒精成份
  ，依據上開醫院一般生化檢驗單之記載，渠抽血檢驗結果，血液中所含酒精成份僅
  四ＭＧ／ＤＬ，係在標準值之內等語。
三經查上訴人甲○○於前開時地駕車肇事是偽送醫急救，經新樓基督教醫院麻豆分院
  抽血檢驗其血液中所含酒精濃度，檢驗結果所含酒精成份為四ＭＧ／ＤＬ，依據卷
  附新樓基督教醫院麻豆分院一般生化檢驗單之記載，四ＭＧ／ＤＬ是代表檢驗結果
  ，至於上開檢驗單上所載之零至三百ＭＧ／ＤＬ，則係表示儀器的檢驗範圍。抽血
  前有用酒精擦拭皮膚消毒乾了才能抽血，針頭插進皮膚抽血時，難免沾到殘留在皮
  膚上之酒精，因此測試值在十以內是標準值，是擦拭酒精後的正常情形，不是以表
  示有喝酒，上開一般生化檢驗單所載上訴人甲○○抽血檢驗測試結果是四ＭＧ／Ｄ
  Ｌ等情，業據證人即新樓基教醫院麻豆分院一般生化驗單附卷可稽。又上訴人甲○
  ○前開時地駕車肇事受傷，經送新樓基督教醫院麻豆分院急救，經該醫院診斷結果
  ，其出具之診斷證明書亦載明上訴人甲○○「於八十九年十一月十八日至本院急診
  ，並無酒精成份情況。」亦有新樓醫基督教醫院麻豆分院診斷證明書一件在卷可憑
  ，足見上訴人所辯尚非不可採信。此外，復查無其他確切證據足證上訴人有公訴意
  旨所指服用酒類，不能安全駕駛動力交通工具而駕駛之犯行，其被訴犯罪尚屬不能
  證明。原審不察，遽予論處罪刑，尚有未合。上訴人上訴意旨執此指摘原判決不當
  ，為有理由，應由本院將原判決關於上訴人部分撤銷改判，諭知上訴人即被告無罪
  之判決。
據上論斷，應依刑事訴訟法第四百五十五條之一第一項、第三項、第三百六十九條第
一項前段、第三百六十四條、第三百零一條第一項，判決如主文。
本案經檢察官陳建弘到庭執行職務
中    華    民    國      九  十      年      五      月       三十     日
                              臺灣臺南地方法院刑事庭
                                    審判長法  官  李  璋  鵬
                     法  官  鄧  希  賢
                                          法  官  黃  翰  義
不得上訴
                                          書記官  翁  初  男
中    華    民    國      九  十      年      六      月       十五     日


司法院資訊處製作；財團法人民間司法改革基金會備份。
